臺灣臺南地方法院刑事判決
110年度易字第488號
公  訴  人  臺灣臺南地方檢察署檢察官
被      告  李柏陞



上列被告因侮辱案件，經檢察官提起公訴（110年度調偵字第844
號），本院判決如下：
    主  文
本件公訴不受理。
    理  由
一、公訴意旨詳如檢察官起訴書所載（如附件）。
二、按告訴乃論之罪，告訴人於第一審辯論終結前，得撤回其告
    訴；又告訴乃論之罪經撤回者，法院應諭知不受理之判決，
    並得不經言詞辯論為之，刑事訴訟法第238條第1項、第303
    條第3款及第307條分別定有明文。
三、查本案被告李柏陞因侮辱案件，經檢察官提起公訴，認為係
    涉犯刑法第309條第1項之公然侮辱罪嫌，依同法第314 條之
    規定，須告訴乃論。茲因被告與告訴人劉為喻經調解成立，
    告訴人並具狀撤回告訴，有調解筆錄（本院110年度南司刑
    移調字第272號）及刑事撤回告訴狀各1份在卷可稽，依首開
    說明，本件爰不經言詞辯論，逕為諭知不受理之判決。
四、據上論斷，應依刑事訴訟法第303條第3款、第307條，判決
    如主文。
中　　華　　民　　國　　110 　年　　8 　　月　　19　　日
　　　　　　　　　刑事第六庭    法　官　黃琴媛
以上正本證明與原本無異
如不服本判決應於收受本判後20日內向本院提出上訴書狀，並應
敘述具體理由。其未敘述上訴理由者，應於上訴期間屆滿後20日
內向本院補提理由書狀（均須按他造當事人之人數附繕本）「切
勿逕送上級法院」。
  　　　　　　　　　　　　　　　書記官　魏呈州
中　　華　　民　　國　　110 　年　　8 　　月　　19　　日
附件
臺灣臺南地方檢察署檢察官起訴書
                                    110年度調偵字第844號
　　被　　　告　李柏陞　男　42歲（民國00年0月0日生）
　　　　　　　　　　　　住○○市○區○○○路0段000巷00號
                          7樓之6
　　　　　　　　　　　　國民身分證統一編號：Z000000000號
上列被告因妨害名譽案件，業經偵查終結，認應提起公訴，茲將
犯罪事實及證據並所犯法條分敘如下：
　　　  犯罪事實
一、李柏陞與劉為喻於民國109年12月2日8時57分許，在臺南市○
    市區○○○○道路○○○0號橋路口，因行車糾紛而發生爭執，詎李
    柏陞竟基於公然侮辱之犯意，在上開不特定人得以共見共聞
    之道路旁，以「他媽的」、「王八蛋」等語辱罵劉為喻，足
    以貶損劉為喻之人格尊嚴與社會評價。
二、案經劉為喻訴由臺南市政府警察局善化分局報告偵辦。
　　　  證據並所犯法條
一、訊據被告李柏陞固不否認有於上開時地對告訴人劉為喻辱罵
    「他媽的」、「王八蛋」等語，惟辯稱：這是我的口頭禪等
    語。然查，上開犯罪事實，業經證人即告訴人於警詢及偵查
    中指證在卷，並有行車紀錄器影像畫面及其擷圖翻拍照片、
    譯文、車輛詳細資料報表及本署勘驗筆錄等件附卷可查，足
    認被告前開所辯，應僅係卸責之詞，要難可採，其所涉前開
    罪嫌應堪認定。
二、核被告所為，係犯刑法第309條第1項公然侮辱罪嫌。
三、依刑事訴訟法第251條第1項提起公訴。
　此　致
臺灣臺南地方法院
中　　華　　民　　國　 110　　年　　4 　　月　  21 　日
　　　　　　　　　　　　　　　檢察官　謝  旻  霓
本件證明與原本無異
中　　華　　民　　國　 110　　年　　4 　　月　　29　 日
　　　　　　　　　　　　　　　書記官　莊　涵　雁
附錄本案所犯法條：
中華民國刑法第309條第1項
公然侮辱人者，處拘役或 9 千元以下罰金。